臺灣嘉義地方法院民事裁定　100年度事聲字第90號
聲明異議人　安泰商業銀行股份有限公司
法定代理人　齊百邁
相　對　人　何素綺
上列當事人間因票款執行事件，聲明異議人對於中華民國100年7
月29日本院司法事務官所為之100年度司執字第23607號民事裁定
聲明異議，本院裁定如下：
    主  文
異議駁回。
    理  由
一、按當事人對於司法事務官處理事件所為之終局處分，得於處
    分送達後10日之不變期間內，以書狀向司法事務官提出異議
    。司法事務官認前項異議有理由時，應另為適當之處分；認
    異議為無理由者，應送請法院裁定之。法院認第1 項之異議
    為有理由時，應為適當之裁定；認異議為無理由者，應以裁
    定駁回之，民事訴訟法第240條之4第1項至第3項定有明文。
    查本院司法事務官於民國100年 7月29日所為100年度司執字
    第23607號裁定，於100年8月8日送達聲明異議人（下稱異議
    人），此有送達證書乙份在卷可稽，是異議人於100年8月11
    日具狀聲明異議，本院自應依法就司法事務官所為之前開處
    分，審究異議人之異議有無理由，合先敘明。
二、聲明異議意旨略以：異議人以臺灣臺北地方法院97年度票字
    第3523號民事裁定及確定證明書為執行名義，具狀聲請強制
    執行相對人財產以資求償，然遭本院指稱未以更生方案認可
    之裁定為執行名義為由裁定駁回。惟執行法院僅有形式審查
    權，不得就執行名義之內容及已否確定等要件為實質審查，
    異議人之執行名義未經廢棄、變更前，不得任意停止強制執
    行並撤銷已為之執行處分。且消費者債務清理條例第74條（
    異議狀誤載為第71條）第1項僅規定更生方案經法院認可確
    定後，如債務人不履行該更生方案，債權人「得」以該更生
    方案認可裁定為執行名義，對債務人強制執行，而非「應」
    以該更生方案認可裁定為執行名義，立法上並非強制規定，
    豈能禁止債權人以其他執行名義聲請強制執行或限縮其執行
    範圍。原裁定遽予駁回，自有未洽，爰請准廢棄原裁定云云
    。
三、按對於債務人之債權，於法院裁定開始更生或清算程序前成
    立者，為更生或清算債權。前項債權，除本條例別有規定外
    ，不論有無執行名義，非依更生或清算程序，不得行使其權
    利，消費者債務清理條例第28條定有明文。次按法院裁定開
    始更生程序後，對於債務人不得開始或繼續訴訟及強制執行
    程序。但有擔保或有優先權之債權，不在此限，此觀同條例
    第48條第 2項規定甚明。
四、查異議人主張其據以向本院聲請對相對人強制執行之執行名
    義為臺灣臺北地方法院於97年1月28日所為97年度票字第352
    3 號民事裁定及確定證明書等情，有其提出之上開民事裁定
    書及確定證明書在卷可稽，固堪信屬實。然相對人前向本院
    聲請更生，經本院於97年11月27日裁定其自97年11月27日下
    午2時起開始更生程序等情，有本院97年度消債更字第319號
    民事裁定書在卷可憑，並據本院依職權調取該聲請更生程序
    卷宗核閱無誤，足見異議人所據以向本院聲請對相對人強制
    執行之債權，係於法院裁定開始更生程序前成立，且非屬有
    擔保或有優先權之債權，揆諸首揭規定，異議人非依更生或
    清算程序，自不得行使其權利，且於本院裁定開始更生程序
    後，對於相對人亦不得開始強制執行程序甚明。故異議人於
    本院裁定相對人開始更生程序後仍以上開臺灣臺北地方法院
    97年度票字第3523號民事裁定及確定證明書作為執行名義聲
    請對相對人開始強制執行程序，自難謂合法。異議人固陳稱
    執行法院僅有形式審查權，不得就執行名義之內容及已否確
    定等要件為實質審查云云，惟上開強制執行合法要件審查僅
    屬形式審查，尚未涉異議人所據執行名義之內容及已否確定
    等要件之實質審查。從而，本院司法事務官裁定駁回聲請，
    於法並無違誤，異議意旨指摘原裁定不當，請求予以廢棄，
    為無理由，應予駁回。
中    華    民    國  100    年     9     月    21    日
                  民事第三庭  法  官  曾宏揚
以上正本係照原本作成。
如對本裁定抗告應於送達後10日內向本院提出抗告狀，並繳納抗
告費新臺幣1,000元。
中    華    民    國  100    年     9     月    21    日
                              書記官  陳見明